---
title: "Ajuste de regressão logística - Trabalho 2"
subtitle: Por Adílio Vitor de Oliveira Júnior e Lucas Santos Bicalho
output:
  pdf_document: default
  html_document:
    df_print: paged
---


# 1. Contexto dos dados

Os dados estão disponíveis em https://archive.ics.uci.edu/ml/datasets/student+performance.
Objetivo é modelar uma regressão logística para os alunos da disciplina de matemática, no teste final G3.
A variável G3 foi recodificada em uma nova, chamada G3_final, onde se a nota obtida pelo aluno for maior que 10, então G3_Final recebe 1, caso contrário recebe 0.

### Código fonte
O código abaixo foi obtido na nota de aula 20.

```{r message=FALSE, warning=FALSE}

library(tidyverse)
library(glmnet)
library(nnet)
library(caret)
library(ROCit)

dados <- read.csv2("student-mat.csv", header = TRUE)

dados <- mutate(dados,
            G1_final = ifelse(G1 <= 10, 0, 1),
            G2_final =  ifelse(G2 <= 10, 0, 1),
            G3_final = ifelse(G3 <= 10, 0, 1)) %>% 
          select(-G1) %>% select(-G2) %>% select(-G3) 

names(dados)


set.seed(1)
dat_idx <- sample(nrow(dados), round(0.7*nrow(dados)))
dat_trn <- dados[dat_idx, ]
dat_tst <- dados[-dat_idx, ]


full.model <- glm(G3_final~ ., data = dat_trn, 
                 family="binomial")


backward.model = MASS::stepAIC(full.model,
                               scope = list(upper = ~.,  lower = ~1),
                               family="binomial",
                               direction="both", trace = FALSE)

summary(backward.model)

#Testing data
score2 <- predict(backward.model, type = "response", newdata = dat_tst) 
obs2 <- dat_tst$G3_final

ROCit_obj2 <- rocit(score=score2,class=obs2)


```


# 4. Análise dos resultados

### Curva ROC

```{r}
plot(ROCit_obj2)
```

Interpretar curva ROC

### Matriz de Confusão

### Medidas Perfomances

Interpretar recall e precision

