---
title: "R Notebook"
output: html_notebook
---


# Contexto dos dados
Os dados são sobre queimadas 
link: https://archive.ics.uci.edu/ml/datasets/Forest+Fires.

   1. X - x-axis spatial coordinate within the Montesinho park map: 1 to 9
   2. Y - y-axis spatial coordinate within the Montesinho park map: 2 to 9
   3. month - month of the year: "jan" to "dec" 
   4. day - day of the week: "mon" to "sun"
   5. FFMC - FFMC index from the FWI system: 18.7 to 96.20
   6. DMC - DMC index from the FWI system: 1.1 to 291.3 
   7. DC - DC index from the FWI system: 7.9 to 860.6 
   8. ISI - ISI index from the FWI system: 0.0 to 56.10
   9. temp - temperature in Celsius degrees: 2.2 to 33.30
   10. RH - relative humidity in %: 15.0 to 100
   11. wind - wind speed in km/h: 0.40 to 9.40 
   12. rain - outside rain in mm/m2 : 0.0 to 6.4 
   13. area - the burned area of the forest (in ha): 0.00 to 1090.84 
   (this output variable is very skewed towards 0.0, thus it may make
    sense to model with the logarithm transform). 

```{r message=FALSE, warning=FALSE}
library(dplyr)
library(fields)
library(tidyverse)
library(broom)
```


# Análise descritiva

O material [Applied Multivariate Analysis, Darren Homrighausen, PhD](https://darrenho.github.io/AMA/regression4example.pdf) utiliza um mecanismo para visualizar a média das áreas queimadas, conforme a localização X e Y no conjunto de dados.


```{r, echo=TRUE, include=TRUE}

x = dados$X
y = dados$Y
x.un = sort(unique(x))
y.un = sort(unique(y))
plot.resp = rep(0,length(x.un)*length(y.un))
sweep = 0
months = dados$month %>% unique()

for(i in x.un){
  for(j in y.un){
    sweep = sweep + 1
    plot.resp[sweep] = mean(dados$area[x == i & y == j])
  }
}

plot.resp.mat = matrix(plot.resp,nrow=length(x.un),ncol=length(y.un),byrow=T)
grid.list = list(x = x.un,y=y.un,z = plot.resp.mat)
image.plot(grid.list, main = "Média de área queimada")




```


O interesse é modelar áreas que foram queimadas. Analisando o conjunto de dados, notamos que `r round(prop.table(table(dados$isBurned))[1]*100,2)`% é de área não queimada.

Sendo assim, iremos filtrar nosso conjunto de dados selecionando apenas os registros que a coluna **area > 0**.

Outra alternativa seria aplicar alguma transformação na variável resposta, como um log por exemplo. **ainda n coloquei este cenário (log de area) no código**

```{r echo=T, message=FALSE, warning=FALSE, prompt=T}
dados <- read.csv("forestfires.csv")
dados$isBurned <- ifelse(dados$area == 0 , 0 , 1)
dados %>%
  filter(., area > 0) -> burnedArea

tempdat <- dados

```

# Forward Regression

```{r echo=TRUE, include=T}

minimal.model = lm(area ~ 1, data = tempdat)
forward.model = MASS::stepAIC(minimal.model,
                               scope = list(upper = ~ X + Y + month + day + FFMC + DMC + DC + ISI + temp + RH + wind + rain,  lower = ~1),
                              direction="forward",trace = TRUE)  
  
tidy(forward.model)
print(forward.model)
  

```



# Backward Regression


```{r echo=TRUE}

full.model = lm(area ~ X + Y + month + day + FFMC + DMC + DC + ISI + temp + RH + wind + rain, data = tempdat)
backward.model = MASS::stepAIC(full.model, 
                                scope = list(upper = ~ X + Y + month + day + FFMC + DMC + DC + ISI + temp + RH + wind + rain,  lower = ~1),
                               direction="backward",trace = TRUE)  
  

backward.model
  

```

# Stepwise Regression


```{r echo=TRUE}

initial.model = lm(area ~ 1, data = tempdat)
stepwise.model = MASS::stepAIC(initial.model, 
                                scope = list(upper = ~ X + Y + month + day + FFMC + DMC + DC + ISI + temp + RH + wind + rain,  lower = ~1),
                               direction="both",trace = TRUE)  
# tidy(stepwise.model)
stepwise.model
  

```