---
title: "R Notebook"
output:
  html_document:
    df_print: paged
---


# Contexto dos dados
Os dados são sobre queimadas 
link: https://archive.ics.uci.edu/ml/datasets/Forest+Fires.

   1. X - x-axis spatial coordinate within the Montesinho park map: 1 to 9
   2. Y - y-axis spatial coordinate within the Montesinho park map: 2 to 9
   3. month - month of the year: "jan" to "dec" 
   4. day - day of the week: "mon" to "sun"
   5. FFMC - FFMC index from the FWI system: 18.7 to 96.20
   6. DMC - DMC index from the FWI system: 1.1 to 291.3 
   7. DC - DC index from the FWI system: 7.9 to 860.6 
   8. ISI - ISI index from the FWI system: 0.0 to 56.10
   9. temp - temperature in Celsius degrees: 2.2 to 33.30
   10. RH - relative humidity in %: 15.0 to 100
   11. wind - wind speed in km/h: 0.40 to 9.40 
   12. rain - outside rain in mm/m2 : 0.0 to 6.4 
   13. area - the burned area of the forest (in ha): 0.00 to 1090.84 
   (this output variable is very skewed towards 0.0, thus it may make
    sense to model with the logarithm transform). 

```{r message=FALSE, warning=FALSE}
library(dplyr)
library(fields)
library(tidyverse)
library(broom)
library(corrplot)
library(ggplot2)

months <- 1:12
months_ <- c('jan', 'feb', 'mar', 'apr', 'may', 'jun', 'jul', 'aug', 'sep', 'oct', 'nov', 'dec')
names(months) <- months_

days <- 1:7
days_ <-c ('mon', 'tue', 'wed', 'thu', 'fri', 'sat', 'sun')
names(days) <- days_

dados <- read.csv("forestfires.csv")
dados$isBurned <- ifelse(dados$area == 0 , 0 , 1)
dados$lnArea <- log(dados$area + 1)

dados$month <- as.character(dados$month)
dados$month_c <- unname(months[dados$month])
dados$day <- as.character(dados$day)
dados$day_c <- unname(days[dados$day])

dados$id <- 1:nrow(dados)
dados %>%
  arrange(month_c) %>%
  mutate(idm = 1:nrow(dados)) -> dados
dados %>%
  arrange(day_c) %>%
  mutate(idd = 1:nrow(dados)) -> dados




```


# Análise descritiva

O material [Applied Multivariate Analysis, Darren Homrighausen, PhD](https://darrenho.github.io/AMA/regression4example.pdf) utiliza um mecanismo para visualizar a média das áreas queimadas, conforme a localização X e Y no conjunto de dados. 


```{r, echo=TRUE, include=TRUE}

x = dados$X
y = dados$Y
x.un = sort(unique(x))
y.un = 1:9
plot.resp = rep(0,length(x.un)*length(y.un))
sweep = 0
months = dados$month %>% unique()

for(i in x.un){
  for(j in y.un){
    sweep = sweep + 1
    plot.resp[sweep] = mean(dados$area[x == i & y == j])
  }
}
par(xpd=TRUE)
plot.resp.mat = matrix(plot.resp,nrow=length(x.un),ncol=length(y.un),byrow=T)
grid.list = list(x = x.un,y=1:9,z = plot.resp.mat)
image.plot(grid.list, main = "Média de área queimada")




```

Notamos que há áreas com maior média de queimada, o que indica que a localização X, Y pode ser um fator relevante na variável área queimada. É importante notar que os quadrantes que estão em branco, como por exemplo o (2, 8) não significam que não houve queimada, mas sim que são áreas que não fazem parte do conjunto de dados analisado.
# Análise exploratória

```{r, echo=TRUE, include=TRUE}
(prop.table(table(dados$isBurned)))

```

Veja que 47,77% dos registros no conjunto de dados são de áreas que não foram queimadas. 

```{r, echo=TRUE, include=TRUE}

dados %>%
  ggplot(., aes(x=area)) +
  geom_histogram(aes(y=..density..), colour="#566573", fill="#566573", title="a") +
  labs(title="Histogram of area")
  

dados %>%
  ggplot(., aes(x=lnArea)) +
  geom_histogram(aes(y=..density..), colour="#566573", fill="#566573")  +
  labs(title="Histogram of ln(area + 1)")
  

dados %>%
  ggplot(., aes(x=reorder(month, idm))) +
  geom_bar(colour="#566573", fill="#566573")  +
  labs(title="Barplot of month")

dados %>%
  ggplot(., aes(x=reorder(day, idd))) +
  geom_bar(colour="#566573", fill="#566573")  +
  labs(title="Barplot of day")


dados %>%
  ggplot(., aes(x=FFMC)) +
  geom_histogram(aes(y=..density..), colour="#566573", fill="#566573")  +
  labs(title="Histogram of FFMC")
  

dados %>%
  ggplot(., aes(x=DMC)) +
  geom_histogram(aes(y=..density..), colour="#566573", fill="#566573")  +
  labs(title="Histogram of DMC")
  
dados %>%
  ggplot(., aes(x=DC)) +
  geom_histogram(aes(y=..density..), colour="#566573", fill="#566573")  +
  labs(title="Histogram of DC")


dados %>%
  ggplot(., aes(x=ISI)) +
  geom_histogram(aes(y=..density..), colour="#566573", fill="#566573")  +
  labs(title="Histogram of ISI")


dados %>%
  ggplot(., aes(x=temp)) +
  geom_histogram(aes(y=..density..), colour="#566573", fill="#566573")  +
  labs(title="Histogram of temperature")

dados %>%
  ggplot(., aes(x=RH)) +
  geom_histogram(aes(y=..density..), colour="#566573", fill="#566573")  +
  labs(title="Histogram of Relative Humidity")

dados %>%
  ggplot(., aes(x=wind)) +
  geom_histogram(aes(y=..density..), colour="#566573", fill="#566573")  +
  labs(title="Histogram of wind")
  
dados %>%
  ggplot(., aes(x=rain)) +
  geom_histogram(aes(y=..density..), colour="#566573", fill="#566573")  +
  labs(title="Histogram of rain")


dados %>%
  filter(isBurned == 1) %>%
  ggplot(., aes(x=idm, y=area)) +
  geom_point(aes(col=as.factor(month_c), size=RH)) +
  labs(title="Burned areas vs month vs relative humidity")

dados %>%
  select(-isBurned, -month, -day) %>% 
  cor() -> cor_dados
corrplot(cor_dados, type = "upper", order = "hclust", 
         tl.col = "black", tl.srt = 45)

```


Pelo conjunto de dados ser tão assimétrico em relação à variável resposta, optamos por aplicar o ln(area + 1) para reduzir a variabilidade e poder ter melhores estimativas no modelo. 


# Forward Regression

```{r echo=TRUE, include=T}

tempdat <- dados

minimal.model = lm(lnArea ~ 1, data = tempdat)
forward.model = MASS::stepAIC(minimal.model,
                               scope = list(upper = ~ X + Y + month + temp + RH  + rain + wind,  lower = ~1),
                              direction="forward",trace = TRUE)
summary(forward.model)

forward.model2 = MASS::stepAIC(minimal.model,
                               scope = list(upper = ~ temp + RH + wind + X + Y + DMC + month + FFMC + day + ISI + rain + DC,  lower = ~1),
                              direction="forward",trace = TRUE)

```






# Backward Regression


```{r echo=TRUE}

full.model = lm(lnArea ~ X + Y + month + day + temp + RH + wind + rain, data = tempdat)
backward.model = MASS::stepAIC(full.model,
                                scope = list(upper = ~ X + Y + month + day + temp + RH + wind + rain,  lower = ~1),
                               direction="backward",trace = TRUE)


summary(backward.model)

backward.model2 = MASS::stepAIC(full.model,
                                scope = list(upper = ~ temp + RH + wind + X + Y + DMC + month + FFMC + day + ISI + rain + DC, 
                                             lower = ~1),
                               direction="backward",trace = TRUE)

summary(backward.model2)
```

# Stepwise Regression


```{r echo=TRUE}

initial.model = lm(lnArea ~ 1, data = tempdat)
stepwise.model = MASS::stepAIC(initial.model,
                                scope = list(upper = ~  temp + RH + wind + X + Y + DMC + month + FFMC + day + ISI + rain + DC,
                                             lower = ~1),
                               direction="both",trace = TRUE)
summary(stepwise.model)

```






```{r, echo=F, prompt=F, include= F}

# rsquared <- data.frame(back = NA, forw = NA, step = NA)
# cota <- 0.05617002
# rsq  <- NA
# 
# models1 <- list()
# summaryModel1 <- list()
# 
# models2 <- list()
# summaryModel2 <- list()
# 
# models3 <- list()
# summaryModel3 <- list()
# 
# for(i in 1:1000000){
#    set.seed(257)
#    id <- sample(1:nrow(tempdat), size = trunc(runif(1,.7,1)*nrow(tempdat)),replace = F)
#    sampDados <- dados[id,]   
#    minimal.model = lm(lnArea ~ 1, data = sampDados)
#    forward.model =  MASS::stepAIC(minimal.model,
#                                 scope = list(upper = ~ temp + RH + wind + X + Y + DMC + month + FFMC + day + ISI + rain + DC,
#                                            lower = ~1),
#                               direction="forward",trace = TRUE)
#    full.model = lm(lnArea ~ temp + RH + wind + X + Y + DMC + month + FFMC + day + ISI + rain + DC, data = sampDados)
#    backward.model = MASS::stepAIC(full.model, 
#                                 scope = list(upper = ~ temp + RH + wind + X + Y + DMC + month + FFMC + day + ISI + rain + DC,
#                                              lower = ~1),
#                                direction="backward",trace = TRUE)  
#    initial.model = lm(lnArea ~ 1, data = sampDados)
#    stepwise.model = MASS::stepAIC(initial.model, 
#                                 scope = list(upper = ~ temp + RH + wind + X + Y + DMC + month + FFMC + day + ISI + rain + DC,  
#                                              lower = ~ 1),
#                                direction="both",trace = TRUE) 
#    
#    model1 <- summary(backward.model)
#    model2 <- summary(forward.model)
#    model3 <- summary(stepwise.model)
#    
#    rsquared[i,1] <- model1$r.squared
#    rsquared[i,2] <- model2$r.squared
#    rsquared[i,3] <- model3$r.squared
#    models1[[i]] <- backward.model
#    models2[[i]] <- forward.model
#    models3[[i]] <- stepwise.model
#    summaryModel1[[i]] <- model1
#    summaryModel2[[i]] <- model2
#    summaryModel3[[i]] <- model3
#    
#    print(paste0("=========================================================================== ", i));
# }
# 
# par(mfrow=c(3,1))
# plot(rsquared$back, t = "l", ylim = c(0,1))
# plot(rsquared$forw, t = "l", ylim = c(0,1))
# plot(rsquared$step, t = "l", ylim = c(0,1))


```